---
title: "resolución_práctica1"
author: "Rocío Mallqui"
date: "4/7/2021"
output: html_document
---
## Ejercicio 1

 ¿Qué cantidad de dinero sobra al repartir 10000$ entre 3 personas?
 
```{r}
10000%%3

```
## Ejercicio 2 

¿Es el numero 4560 divisible por 3? 

```{r}
x<- 4560
x%%3==0  
```

## Ejercicio 3

Construya un vector con los numeros enteros del 2 al 87. ¿Cuales de esos numeros son divisibles por 7?

```{r}
y <- c(2:87)  
y[(y %% 7)== 0]
```


## Ejercicio 4 

Construya dos vectores, el primero con los numeros enteros desde 7 hasta 3, el segundo vector con los
primeros cinco numeros positivos divisibles por 5.
• Sea A la condicion de ser par en el primer vector.
• Sea B la condicion de ser mayor que 10 en el segundo vector.
• ¿En cual de las 5 posiciones se cumple A y B simultaneamente?

```{r}
a <- 7:3 
b <- 1:5*5

A <- a %% 2 == 0
B <- b > 10

A & B
```

## Ejercicio 5

Consulte este <link> en el cual hay una anectoda de Gauss niño. Use R para obtener el resultado de la suma solicitada por el profesor del niño Gauss.

```{r}
sum(c(1:100))
```
## Ejercicio 6

Construya un vector con los siguientes elementos: 1, -4, 5, 9, -4. Escriba un procedimiento para extraer
las posiciones donde est´a el valor minimo en el vector.

```{r}
V <- c(1,-4,5,9,-4)   
which.min(V)
```

## Ejercicio 7 

Calcular 8!

```{r}
prod((1:8))
```
## Ejercicio 8 
Evaluar la siguiente sumatoria Pi=7 i=3 


```{r}
x<- 3:7
sum(exp(x))

```

## Ejercicio 9 

Evaluar la siguiente productoria

```{r}
i =c(1:10)
prod(log(sqrt(i)))

```

## Ejercicio 10
Realizar una funcion que permita calcular el area de una corona circular.

```{r}

corona_circular <- function(R,r){
  resultado  <- pi*((R^2)- (r^2))
  resultado
}

corona_circular(8,2)

```

## Ejercicio 11

Construya un vector cualquiera e inviertalo, es decir, que el primer elemento quede de ultimo, el segundo de penultimo y así sucesivamente. Compare su resultado con el de la funcion rev

```{r}
v <- c(2,7,8,14,29)
x <- c(v[length(x)],v[length(x)-1],v[length(x)-2],v[length(x)-3],v[length(x)-4])
rev(v)
```
## Ejercicio 12

Calcular lo siguiente sumatorio P100 i=10(i^3 + 4i^2)

```{r}
suma<-0 
for (i in 10:100) {
  ecu<-((i^3) + (4*i^2))
  suma<-suma+ecu
  }
suma
```

## Ejercicio 13

Calcular lo siguiente sumatoria de i=1 a 25 (2^i/i +3^i/i^2 )


```{r}
x<-0
for (i in 1:25) {
  y<-((2^i)/i+(3^i)/(i^2))
  x<-x+y
}
x
```

## Ejercicio 14

Lea el siguiente archivo

• Calcular el numero de variables del dataset

```{r}

dt<-read.table("C:/PROGRA/Paises.txt",header = TRUE)

length(colnames(dt)) 
```
• ¿Cuantos países hay en el dataset?

```{r}
length(dt$Pais)  
```

• ¿Cuál es el país con mayor poblacion?
```{r}
dt$Pais[which.max(dt$poblacion)] 
```

• ¿Cuál es el país con alfabetizacion mas baja?
```{r}
dt$Pais[which.min(dt$alfabetizacion)] 
```

## Ejercicio 15

En R hay unas bases de datos inclu´ıdas, una de ellas es la base de datos llamada mtcars. Para conocer las variables que estan en mtcars usted puede escribir en la consola ?mtcars o tambi´en help(mtcars). De la base mtcars obtenga bases de datos que cumplan las siguientes condiciones.

```{r}
w<-mtcars
head(w)
```

• Autos que tengan un rendimiento menor a 18 millas por galon de combustible.

```{r}
rendi <-w[w$mpg<18,]
rownames(rendi)
```
• Autos que tengan 4 cilindros.
```{r}
cilin <-w[w$cyl==4,]
rownames(cilin) 
```

• Autos que pesen mas de 2500 libras y tengan transmision manual

```{r}
peso <-w[w$wt>2.500 & w$am==1, ]
rownames(peso)
```

## Ejercicio 16

La ecuacion de tiempo es la diferencia entre el tiempo solar medio y el tiempo solar aparente.
Si bien esta var´ıa, la forma anal´ıtica de esta ecuacion se muestra a continuaci´on (Usar x como un rango de 0 a 365). Replicar el grafico:

y = 2π · (x − 81)/365
f(y) = 9.87 · sin(2y) − 7.53 · cos(y) − 1.5 · sin(y)

```{r}
x<-0:365
y<-pi*2*(x-81)/365
funcion<-9.87*sin(2*y)-7.35*cos(y)-1.5*sin(y)
n<-month.abb
n<-x/33.27
m<-month.abb


plot(n, funcion, xaxt = "n")
axis(1, at = seq(round(min(n)), round(max(n)), by = 1), labels =m)

```
